【裁判字號】    97,易,685
【裁判日期】    970619
【裁判案由】    竊盜
【裁判全文】
臺灣高雄地方法院刑事判決               97年度易字第685號
公  訴  人  臺灣高雄地方法院檢察署檢察官
被      告  甲○○
上列被告因竊盜案件，經檢察官提起公訴（97年度偵字第14755號）
，被告於準備程序認罪，本院行簡式審判程序，判決如下：
    主    文
甲○○犯竊盜罪，累犯，處有期徒刑捌月。扣案之鑰匙壹支，沒
收。
    事    實
一、甲○○前於民國90年間因持有毒品案件，經本院以90年度易
    緝字第245 號判決，判處有期徒刑4 月，經台灣高等法院高
    雄分院（下稱高雄高分院）以91年度上易字第380 號判決上
    訴駁回確定，與（廢止前）麻藥案件殘刑2 年7 月又13日，
    於91年6 月28日入監合併執行，而於94年3 月19日執行期滿
    ，翌（20）日出監（構成累犯）。嗣再因毒品危害防制條例
    案件，經本院以94年度訴字第3549號判決判處有期徒刑1 年
    、高雄高分院以95年度上訴字第927 號判決上訴駁回，並經
    減刑為有期徒刑6 月確定，及本院以96年度訴緝字第156 號
    判決，判處有期徒刑4 年確定在案；又因業務侵占、竊盜、
    加重竊盜等案件，經本院先後以96年度簡字第6367號、96年
    度易緝字第110 號、96年度易字第4099號、97年度審易字第
    57號等判決，判處各減為有期徒刑4 月、1 月又15日、應執
    行1 年8 月，以及8 月確定（上開6 案均尚未執行）。
二、詎甲○○仍不知悔改，復另於97年5 月18日12時許，途經高
    雄縣大寮鄉昭明村（往林園鄉方向）某山上產業道路，發現
    路旁停放1 部車牌號碼1485-TG 號自小貨車，竟意圖為自己
    不法之所有，基於竊盜之犯意，趁無人注意之際，持其自己
    所有之車輛鑰匙1 支，下手行竊而發動開走該自小貨車（約
    值新台幣〈下同〉5 萬元）。嗣於97年5 月20日16時20分許
    ，在同鄉○○村○○○路51巷8 號前正停車時，為警查獲，
    並扣得該部自小貨車（已經警發還被害人）及甲○○所有供
    其竊取上開自小貨車之鑰匙1 支。
三、案經高雄縣政府警察局六龜分局移送臺灣高雄地方法院檢察
    署檢察官偵查起訴。
    理    由
一、上開事實，業據被告於警詢、偵訊即本院審理中坦承不諱，
    核與被害人丙○○於警詢之證述相符屬實，並有六龜分局搜
    索扣押筆錄、扣押物品收據及目錄表、失車紀錄、高雄縣政
    府警察局汽車尋獲、協尋電腦輸入單各1 份及該自小貨車、
    鑰匙照片3 紙在卷可稽，且有上開自小貨車車、鑰匙經警扣
    案足憑，嗣該自小貨車已經警發還被害人領回，有丙○○之
    贓物認領保管單1 份在卷足參。再被告雖辯稱：扣案之車輛
    鑰匙1 支，非其所有，是遺留插在該車上云云，惟被告坦承
    ：係於97年5 月18日12時許發現該部自小貨車，隨即下手竊
    取開走，迄於2 日後（20日）為警查獲等語明確，且證人即
    失主丙○○於警詢證稱：警方尋獲該車後，伊發現車上音響
    、座椅、扳鎖等工具已經不見了，車上鑰匙不是伊所有等語
    明確（參警卷筆錄），衡諸該車外觀上尚非老舊，並無殘破
    情形，有該車照片2 紙附卷足參，而該車及車上音響、座椅
    、扳鎖等物於該2 日內均在被告持有中，旋遭拆除竊走等情
    明確，且正常情形下，一般車主自無任意未上鎖、遺留該車
    鑰匙於車上，使人容易發動車輛竊取之理，從而，該支扣案
    鑰匙既能發動該自小貨車，當為被告所有供其本件行竊所用
    之物屬實。被告上開所辯不實，委無可採。是被告確有上開
    竊盜行為，事證明確，犯行堪以認定，依法應予論科。
二、核被告甲○○本件所為，係犯刑法第320 條第1 項之竊盜既
    遂罪。被告前有如事實欄經論罪科刑及執行之前科紀錄，於
    94年3 月19日有期徒刑執行完畢，有台灣高等法院被告前案
    紀錄表在卷足參，其於上開有期徒刑執行完畢後，5 年以內
    再故意犯本件有期徒刑以上之罪，依刑法第47條第1 項規定
    ，構成累犯，應予加重其刑。爰審酌被告不知尊重他人之財
    產權，竊取他人自小貨車，危害治安及善良風俗，實屬不該
    ，且被告前如事實欄竊盜案經論罪科刑及執行完畢後，復於
    2 年內再犯多起竊盜、加重竊盜犯罪，經本院判決確定後，
    仍不知收斂，再度犯之，堪認惡性尚重，而被害人警詢失竊
    該部小貨車內音響、座椅、扳鎖等物，價值約5 萬元非輕，
    被告迄未與被害人和解，或賠償其損失，惟念及被告犯後坦
    承犯行，而該部自小貨車已經警發還被害人，其實質損害已
    有減輕等一切情狀，量處如主文所示之刑，以資懲儆。
三、另扣案之鑰匙1 支，為被告所有供其本件竊盜犯罪所用之物
    ，已如上述，為此，依刑法第38條第1 項第2 款規定，自應
    諭知沒收，併予敘明。
據上論結，應依刑事訴訟法第273 條之1 第1 項、第299 條第1
項前段，刑法第320 條第1 項、第47條第1 項、第38條第1 項第
2 款，判決如主文。
本案經檢察官乙○○到庭執行職務。
中    華    民    國    97    年    6     月    19    日
                  刑事第三庭    法  官  李昆南
以上正本證明與原本無異。
如不服本判決應於收受本判決後10日內向本院提出上訴書狀，並
應敘述具體理由，如未敘述上訴理由者，應於上訴期間屆滿後20
日內補提理由書狀於本院（均須按他造當事人之人數附繕本）「
切勿逕送上級法院」。
中    華    民    國    97    年    6     月    19    日
                                書記官  黃美玲
附錄本判決論罪之法條：
刑法第320條第1項
意圖為自己不法之所有或第三人不法之所有，而竊取他人之動產
者，為竊盜罪，處5年以下有期徒刑、拘役或500元以下罰金。


司法院資訊處製作；財團法人民間司法改革基金會備份。
